【裁判字號】    95,抗,181
【裁判日期】    950925
【裁判案由】    本票裁定
【裁判全文】
臺灣高雄地方法院民事裁定               95年度抗字第181號
抗  告  人  乙○○
相  對  人  中華商業銀行股份有限公司
法定代理人  甲○○
上列抗告人與相對人間因本票准予強制執行事件，對於中華民國
95年8 月7 日本院高雄簡易庭95年度票字第22402 號裁定提起抗
告，本院裁定如下：
    主  文
抗告駁回。
抗告費用新臺幣壹仟元由抗告人負擔。
    理  由
一、按執票人向本票發票人行使追索權時，得聲請法院裁定後強
    制執行，票據法第123 條定有明文。次按本票執票人依上開
    法條之規定，聲請法院裁定許可對發票人強制執行係屬非訟
    事件，此項聲請之裁定及抗告法院，僅依非訟事件程序，以
    審查強制執行許可與否，並無確定實體上法律關係存否之效
    力，如發票人就票據債務之存否有爭執時，應由發票人提起
    確認之訴，以資解決（最高法院民國57年臺抗字第76號參照
    ）。
二、抗告意旨略以：其於95年4 月起與相對人進行債務協商，因
    在協商期間繳款將影響金額正確性，故暫停繳款，嗣於同年
    6 月協商失敗後其要求與相對人大順分行進行個別協商，但
    尚未獲得處理，是原裁定不當云云。
三、經查，相對人主張其執有抗告人與訴外人許智欽、張書誠於
    89年4 月20日共同簽發，內載金額新臺幣（下同）500,000
    元，到期日為95年3 月19日，並免除作成拒絕證書之本票（
    下稱系爭本票）1 紙，因屆期提示未獲付款，相對人至今尚
    欠97,580元未清償，乃依票據法第123 條規定，聲請本院裁
    定准予就其中97,580元強制執行等情，有本票1 紙可證。次
    查，本票裁定強制執行係屬非訟事件，揆諸前揭說明，法院
    僅得審查本票應記載事項等形式要件是否具備，至系爭本票
    票據債務之實體爭執，均非原審或抗告法院得予審查。是原
    審依系爭本票形式應記載事項審認結果，認符合票據法規定
    ，因而裁定准許，於法自無不合。抗告意旨所述其與相對人
    進行債務協商未果乙事，抗告人並未否認系爭本票為其所簽
    發，且其所述係屬系爭本票票據債務存否或其金額之爭執，
    核屬實體法律關係之爭執，依上開判例意旨所示，本院無審
    查之權限，應由抗告人另行起訴，以資解決。從而，本件抗
    告為無理由，應予駁回。
四、據上論結，本件抗告為無理由，依非訟事件法第46條、第21
    條第2 項、第24條第1 項，民事訴訟法第495 條之1 第1項
    、第449 條第1 項、第78條，裁定如主文。
中    華    民    國    95    年    9     月    25    日
                  民事第五庭  審判長法  官  李昭彥
                                    法  官  陳銘珠
                                    法  官  毛妍懿
上為正本係照原本作成。
本裁定不得抗告。
中    華    民    國    95    年    9     月    25    日
                              書記官  王淑娟


司法院資訊處製作；財團法人民間司法改革基金會備份。
